【裁判字號】    97,易,482
【裁判日期】    970613
【裁判案由】    竊盜
【裁判全文】
臺灣桃園地方法院刑事判決               97年度易字第482號
公  訴  人  臺灣桃園地方法院檢察署檢察官
被      告  丙○○
上列被告因竊盜案件，經檢察官提起公訴（97年度偵字第12011
號），本院判決如下：
    主  文
丙○○攜帶兇器竊盜，累犯，處有期徒刑拾月，扣案一字起子貳
支沒收。
    事  實
一、丙○○前因犯下列所示之罪，經判決確定並執行完畢：
    (一)於民國84年間因違反廢止前懲治盜匪條例案件，由本院以
      85 年 度訴字第616 號判決判處有期徒刑4 年9 月，經臺
      灣高等法院於86年2 月27日以86年度上訴字第136 號判決
      駁回丙○○上訴，於同年5 月23日確定。
    (二)於85年間因違反麻醉藥品管理條例案件，經本院於85年11
      月8 日以85年度易字第4397號判決判處有期徒刑4 月，於
      86年1 月9 日確定。
    (三)於86年間因犯加重竊盜罪，經本院於88年3 月31日以86年
      度易字第1737號判決判處有期徒刑1 年6 月，於同年4 月
      26日確定。
    (四)上開(一)、(二)所示之二罪，自86年11月11日起執行，並經臺
      灣高等法院於89年5 月17日以89年度聲字第350 號裁定定
      其應執行刑為有期徒刑4 年11月，而與上開(三)所示之罪，
      接續執行，刑期計原至93年3 月15日，惟於89年11月8 日
      假釋出監交付保護管束，期間至93年1 月5 日止。
    (五)於假釋付保護管束期間之91年間，因犯連續竊盜罪，經本
      院於91年5 月28日以91年度簡字第42號判決判處有期徒刑
      4 月，如易科罰金，以銀元300 元折算一日，於同年7 月
      22日確定。
    (六)於同年間，又因犯連續施用第一、二級毒品，經本院於91
      年8 月9 日以91年度訴字第868 號判決分別判處有期徒刑
      8 月、6 月，並定其應執行為有期徒刑1 年，於同年9 月
      16日確定。
    (四)上開(四)之假釋，因假釋期間犯罪而撤銷假釋，並自91年12
      月4 日執行上開(一)、(二)所示之二罪撤銷假釋後所餘殘刑；
      而上開(五)、(六)所示之三罪，另經本院於92年1 月23日以92
      年度聲字第56號裁定定其應執行為有期徒刑1 年4 月，而
      與(一)、(二)所示之二罪之殘刑接續執行，於96年2 月5 日縮
      刑期滿執行完畢（構成累犯）。
二、詎猶不知悔改，意圖為自己之不法所有，基於竊取車輛之犯
    意，於97年5 月12日凌晨4 時許，在桃園縣中壢市○○路○
    段與龍岡路路口，持其所有於客觀上足以對人之生命、身體
    、安全構成威脅，具有危險性可供兇器使用之一字起子二支
    （下稱扣案二支一字起子），以扣案二支一字起子撬開甲○
    ○所有停放該處之車牌號碼KU-5221 號自用小貨車車門後，
    入內破壞該車車頭鎖（以上毀損車體部分未據告訴），發動
    引擎將車駛離，而竊取該車供己代步用，隨即將該車棄置在
    桃園縣中壢市○○路與龍岡路路口。經甲○○女兒即該車保
    管人乙○○於同年月13日發覺失竊報警，雖經警於同日於上
    開棄置地點尋獲該車並為採證，惟未能發覺犯人為丙○○。
三、嗣於同年月16日凌晨1 時20分許，丙○○因攜帶扣案二支一
    字起子在桃縣縣中壢市○○路與寧夏一街口，因行經可疑，
    經桃園縣政府警察局中壢分局員警盤查，於警未發覺其為上
    開竊取甲○○自用小貨車犯人前，向員警自承其上開犯行。
四、案經桃園縣警察局中壢分局報告臺灣桃園地方法院檢察官偵
    查起訴。
    理  由
一、本案被告丙○○所犯係死刑、無期徒刑或最輕本刑為三年以
    上有期徒刑以外之罪，於本院準備程序進行中，被告先就被
    訴事實為有罪之陳述，經本院告知簡式審判程序之旨，並聽
    取公訴人及被告之意見後，由本院依刑事訴訟法第273 條之
    1 第1 項規定裁定進行簡式審判程序。
二、上開犯罪事實，業據被告丙○○於警詢時、偵查中及本院審
    理中坦承不諱，核與被害人甲○○於警詢中證述情節相符，
    並有有被害人甲○○立具之贓物認領保管單一份附卷足參，
    另有扣案二支一字起子可資佐證，是被告上開具任意性自白
    核與事實相符，應堪信實。本件事證明確，被告之犯行洵堪
    認定，應予依法論科。
三、按刑法第321 條第1 項第3 款之攜帶兇器竊盜罪，係以行為
    人攜帶兇器竊盜為其加重條件，此所謂兇器，其種類並無限
    制，凡客觀上足對人之生命、身體、安全構成威脅，具有危
    險性之兇器均屬之，且祇須行竊時攜帶此種具有危險性之兇
    器為已足，並不以攜帶之初有行兇之意圖為必要（最高法院
    79年度臺上字第5253號判例足資參照）。本案被告丙○○持
    以行竊之扣案二支一字起子係為金屬製造，質地堅硬，前端
    尖銳，客觀上足以傷害人之生命、身體而對安全構成威脅，
    顯係具有危險性之器械，應認屬兇器無疑。核被告所為，係
    犯刑法第321 條第1 項第3 款之攜帶兇器竊盜罪。被告前曾
    受有如事實欄所述之犯罪科刑及執行情形，有臺灣高等法院
    被告前案紀錄表一份在卷可憑，其受有期徒刑之執行完畢後
    ，五年以內故意再犯本件有期徒刑以上之罪，為累犯，應依
    刑法第47條第1 項之規定加重其刑。復按刑法第62條所規定
    之自首，係以犯人在犯罪未發覺前，向該管公務員自承犯罪
    ，而受法律之裁判為要件。所謂未發覺，乃指犯罪事實未為
    有偵查犯罪職權之公務員發覺，或犯罪事實雖已發覺，而犯
    人為誰，尚不知者而言。而向該管公務員自承其犯罪，不以
    先自向該公務員告知為必要，即受追問時，告知其犯罪仍不
    失為自首（最高法院92年台上字第487 號判決要旨參照），
    被告在員警未發覺其為本案犯罪之犯人前，向員警自承為本
    案犯人，核與自首規定相符，茲審酌本案支情節，認非不得
    依刑法第62條規定減輕其刑，並就累犯加重事由，依刑法第
    71條規定，先加後減之。爰審酌被告前曾有竊盜前科，甫經
    執行完畢，詎仍不能悔改，復為本案竊盜犯行，且本案係持
    凶器行竊，極易對被害人之生命、安全造成極大威脅，茲斟
    酌本案犯案之動機、竊得財物之價值、犯後尚能坦承犯行等
    一切情狀，量處如主文所示之刑，以示懲儆。扣案二支一字
    起子，為被告所有，供其為本案竊盜犯罪之用，業經被告於
    審理中陳述明確，爰依刑法第38條第1 項第2 款規定宣告沒
    收之。
據上論斷，應依刑事訴訟法第273 條之1 第1 項、第299 條第1
項前段，刑法第321 條第1 項第3 款、第47條第1 項、第62條、
第38條第1 項第2 款，判決如主文。
本案經檢察官何治蕙到庭執行職務。
中    華    民    國    97    年    6     月    13    日
                  刑事第十庭  法  官  陳世旻
以上正本證明與原本無異。
如不服本判決，應於送達後10日內，向本院提出上訴狀。
                              書記官  劉玉梅
中    華    民    國    97    年    6     月    13    日
附錄論罪科刑法條：
中華民國刑法第321條
（加重竊盜罪）
犯竊盜罪而有左列情形之一者，處 6 月以上、 5 年以下有期徒
刑：
一  於夜間侵入住宅或有人居住之建築物、船艦或隱匿其內而犯
    之者。
二  毀越門扇、牆垣或其他安全設備而犯之者。
三  攜帶兇器而犯之者。
四  結夥三人以上而犯之者。
五  乘火災、水災或其他災害之際而犯之者。
六  在車站或埠頭而犯之者。
前項之未遂犯罰之。


司法院資訊處製作；財團法人民間司法改革基金會備份。
